臺灣高等法院刑事裁定
111年度抗字第1809號
抗  告  人  
即受 刑 人  鄒佩恩



上列抗告人因聲請定其應執行刑案件，不服臺灣新北地方法院中
華民國111年10月18日裁定（111年度聲字第2713號），提起抗告
，本院裁定如下：
    主  文
抗告駁回。
    理  由
一、原裁定意旨略以：
　　受刑人鄒佩恩因犯詐欺等案件，經法院先後判處如附表所示
    之刑，均經分別確定在案。茲檢察官聲請定其應執行之刑，
    原審審核認聲請為正當，應定其應執行之刑。爰經函詢受刑
    人陳述意見後，審酌其所犯如附表所示19罪之行為類型、侵
    害法益及犯罪相隔時間，綜衡其上開各罪犯罪行為之不法與
    罪責程度、對其施以矯正之必要性、刑罰經濟、邊際效應及
    復歸社會之可能性等一切情狀，基於罪責相當原則，而為整
    體非難評價後，於定執行刑之外部性及內部性界限內，爰依
    刑法第53條、第51條第5款規定，裁定應執行有期徒刑3年2
    月等語。
二、抗告意旨略以：
　　抗告人因求職誤入詐騙陷阱，附表編號1案件借錢和解，賠
    償金錢比賺的還多；附表編號2案件又扣了新臺幣7千元犯罪
    所得，當時不想浪費法律資源，等待合併減刑，結果只少了
    3個月。請審酌其自行到案，未潛逃，亦無不法所得，所犯
    均為上班10天內所發生之同一案件，其配偶因病過世，若監
    內分數再減3個月合併執行2年11月，即可早點回家陪伴獨子
    云云。
三、按裁判確定前犯數罪者，併合處罰之，有二裁判以上者，依
    刑法第51條之規定，定其應執行之刑，刑法第50條、第53條
    分別定有明文。次按法院就自由裁量權之行使，除不得逾越
    法律所規定範圍之外部性界限外，另應受比例原則、公平正
    義原則之規範，謹守法律秩序之理念，體察法律之規範目的
    ，使其結果實質正當，合於裁量之內部性界限，俾與立法本
    旨相契合。刑法第51條第5款規定數罪併罰，宣告多數有期
    徒刑者，應於各刑中之最長期以上，各刑合併之刑期以下，
    定其應執行之刑期，但不得逾30年，其就數罪併罰，固非採
    併科主義，而係採限制加重主義，就俱發各罪中，以最重之
    宣告刑為基礎，由法院參酌他罪之宣告刑，裁量加重定之，
    且不得逾法定之30年最高限制，此即外部性界限。法院為裁
    判時，二者均不得有所踰越。在數罪併罰，有二裁判以上，
    定其應執行之刑時，固屬於法院自由裁量之事項，然仍應受
    前揭外部性界限及內部性界限之拘束（最高法院94年度台非
    字第233號判決、96年度台上字第7583號判決參照）。
四、經查：
  ㈠抗告人即受刑人鄒佩恩因詐欺等案件，先後經法院判處如附
    表所示之刑，均已分別確定在案，且附表編號2各罪係在附
    表編號1裁判確定前所犯，有各該判決及本院被告前案紀錄
    表附卷可憑，合於刑法第53條、第51條第5款定應執行刑之
    要件。原審以附表所示之19罪各宣告刑中之最長期（有期徒
    刑1年3月）以上，各刑合併之刑期（有期徒刑1年3月（6罪
    ）、1年2月（2罪）、1年1月（7罪）、1年（4罪），合計為
    有期徒刑21年5月)以下；再參以抗告人犯如附表編號1所示
    之罪，經本院以110年度上訴字第1033號判決定應執行有期
    徒刑1年9月確定；附表編號2所示之罪，經原審法院以110年
    度金訴字第823號判決定應執行有期徒刑1年8月確定，是法
    院再為更定應執行刑時，亦應受該等應執行刑內部界限之拘
    束，即不得重於附表編號1、2所定之應執行刑(1年9月、1年
    8月)總和有期徒刑3年5月，原審就附表各編號所示宣告刑中
    之有期徒刑部分，定其應執行有期徒刑3年2月，均顯未逾越
    刑法第51條第5款所定之外部性界限，亦無逾越內部性界限
    之情事。
  ㈡觀諸抗告人所犯如附表編號1、2所示均為詐欺等罪，顯見其
    不思以正當方式獲取財物，圖不勞而獲，欠缺對他人財產權
    之尊重，法治觀念偏差，且原審已就其所犯如附表所示19罪
    之行為類型、侵害法益及犯罪相隔時間，綜衡其上開各罪犯
    罪行為之不法與罪責程度、對其施以矯正之必要性、刑罰經
    濟、邊際效應及復歸社會之可能性等一切情狀，基於罪責相
    當原則，而為整體非難評價後，於定執行刑之外部性及內部
    性界限內，定其應執行之刑如上，並未悖於法律秩序之理念
    ，符合法規範之目的，亦無違反比例、公正公平原則。
  ㈢抗告人陳稱附表編號1、2案件屬同一案件云云，惟法院依刑
    事訴訟法第477條第1項、刑法第53條規定合併定應執行之刑
    者，乃就裁判確定前犯數罪而有二裁判以上者，依刑法第51
    條之規定，定其應執行之刑，無法審究各該確定判決之實體
    內容，而抗告意旨就此所指，係就已判決確定之實體事項再
    為爭執，且附表編號1、2案件之各被害人不同，犯罪事實各
    異，形式上觀之，亦難認屬同一案件，抗告人執此作為抗告
    理由，容有誤會，洵非可採。至抗告意旨所稱其配偶因病過
    世，若監內分數再減3個月合併執行2年11月，即可早點回家
    陪伴獨子等情，與前開定應執行刑之應審酌事項無涉，難能
    採為審核原審定應執行刑適法性及妥當性之依據。從而，原
    裁定並無濫用裁量權等違法或不當之處，抗告人猶執前詞提
    起抗告，為無理由，應予駁回。
五、據上論斷，依刑事訴訟法第412條，裁定如主文。
中　　華　　民　　國　 111　　年　  11 　 月　　30  　日
                  刑事第二十三庭審判長法　官  許永煌
                                      法　官  雷淑雯
                                      法　官  吳定亞
以上正本證明與原本無異。
如不服本裁定，應於收受送達後五日內向本院提出再抗告狀。
                                      書記官  郭侑靜
中　　華　　民　　國　　111 　年　　11　　月　　30　　日
附表：
編           號  1 2  罪名  詐欺 詐欺   宣告刑  有期徒刑1年3月（4罪）、 有期徒刑1年2月、 有期徒刑1年（2罪）、 有期徒刑1年1月（2罪） 有期徒刑1年1月（5罪）、 有期徒刑1年3月（2罪）、 有期徒刑1年（2罪）、 有期徒刑1年2月  犯罪日期  109.01.08～ 109.01.10 108.12.30～ 109.01.07  偵查機關 年度案號  士林地檢 109年度偵字第1137、 3849、4367、5324、 5525、7149、8202、 14492號 新北地檢 110年度偵字第32212 、21181、25901號    最  後 事實審 法院 臺灣高院  新北地院   案號 110年度上訴字 第1033號 110年度金訴字 第823號   判決日期 110.09.07  111.03.10    確  定 判  決 法院 臺灣高院  新北地院   案號 110年度上訴字 第1033號 110年度金訴字 第823號   判    決 確定日期 110.10.06 111.04.20  備註  士林地檢 110年度執字第 3917號 新北地檢 111年度執字第 3799號    已定應執行刑 1年9月 已定應執行刑 1年8月